# 第 22 号会计准则修订以后还有没有“可供出售金融资产”会计科目了？

提问人：xiewanjian 时间：2017-07-05 21:22:28
第 22 号准则把金融资产进行了重新分类，貌似“可供出售金融资产”会计科目没有存在的必要了，请陈老师解惑！

回答人：chenyiwei
由于原来的“金融资产四分类”被新的三分类取代，会计科目和报表项目的设置当然也会有变化。